de: Fliegenmustertyp: Trockenfliege; Emerger; Mücke; Nymphe; Popper; Salzwasser; Streamer; Terrestrial; Tubenfliege; Nassfliege; Sonstiges
lt-LT: Muselės rašto tipas: Sausa muselė; Kylančioji muselė; Uodas trūklys; Nimfa; Poperis; Sūriam vandeniui; Strimeris; Sausumos vabzdys; Vamzdelinė muselė; Šlapia muselė; Kita
sk-SK: Typ muškárskej nástrahy: Suchá muška; Emerger; Pakomár; Nymfa; Popper; Do slanej vody; Streamer; Suchozemský hmyz; Trubičková muška; Mokrá muška; Iné
pt-PT: Tipo de padrão de mosca: Mosca seca; Emergente; Mosquito; Ninfa; Popper; Água salgada; Streamer; Terrestre; Mosca tubo; Mosca húmida; Outro
vi: Loại kiểu mồi giả: Ruồi khô; Ruồi nở; Muỗi vằn; Ruồi nhộng; Mồi popper; Nước mặn; Mồi streamer; Côn trùng cạn; Mồi ống; Ruồi ướt; Khác
fr: Type de mouche: Mouche sèche; Émergente; Moucheron; Nymphe; Popper; Eau de mer; Streamer; Terrestre; Mouche tube; Mouche noyée; Autre
zh-CN: 飞蝇拟饵样式: 干蝇; 羽化蝇; 摇蚊; 若虫; 波扒; 咸水蝇; 飘带蝇; 陆生蝇; 管蝇; 湿蝇; 其他
ko: 플라이 패턴 유형: 드라이 플라이; 이머저; 미지; 님프; 포퍼; 바다용; 스트리머; 테레스트리얼; 튜브 플라이; 웨트 플라이; 기타
da: Fluemønstertype: Tørflue; Klækker; Midge; Nymfe; Popper; Saltvand; Streamer; Landinsekt; Rørflue; Vådflue; Andet
hr-HR: Tip uzorka mušice: Suha muha; Emerger; Mušica; Nimfa; Popper; Morska muha; Streamer; Kopneni kukci; Muha na cjevčici; Mokra muha; Ostalo
cs: Typ vzoru mušky: Suchá muška; Emerger; Pakomár; Nymfa; Popper; Mořská muška; Streamer; Suchozemský hmyz; Trubičková muška; Mokrá muška; Ostatní
es: Tipo de patrón de vuelo: Mosca seca; Emergente; Mosquito; Ninfa; Popper; Agua salada; Streamer; Terrestre; Mosca de tubo; Mosca húmeda; Otro
hu: Legyezőminta típusa: Szárazlégy; Kelő rovar; Árvaszúnyog; Nimfa; Popper; Tengeri; Streamer; Földi rovar; Csőlégy; Nedveslégy; Egyéb
sl-SI: Vrsta vzorca umetne muhe: Suha muha; Ličinka (emerger); Trzača (midge); Nimfa; Poper; Za morsko vodo; Potezanka (streamer); Posnetek kopenskih žuželk (terrestrial); Muha na cevki (tube fly); Mokra muha; Drugo
sv: Flugmönster: Torrfluga; Kläckare; Fjädermygga; Nymf; Popper; Saltvatten; Streamer; Landinsekt; Tubfluga; Våtfluga; Övrigt
zh-TW: 毛鉤樣式類型: 乾毛鉤; 羽化毛鉤; 搖蚊毛鉤; 若蟲毛鉤; 波特毛鉤; 海水毛鉤; 飾帶毛鉤; 陸生昆蟲毛鉤; 管狀毛鉤; 濕毛鉤; 其他
th: ประเภทของเหยื่อปลอม: ดรายฟลาย; อีเมอร์เจอร์; มิดจ์; นิมฟ์; ป๊อปเปอร์; น้ำเค็ม; สตรีมเมอร์; แมลงบก; ทูบฟลาย; เวตฟลาย; อื่นๆ
ro-RO: Tip de model de muscă: Muscă uscată; Emergentă; Midge; Nimfă; Popper; Apă sărată; Streamer; Terestră; Muscă tub; Muscă umedă; Altele
fi: Perhon tyyppi: Pintaperho; Nouseva; Surviainen; Nymfi; Popperi; Suolavesi; Streamer; Maahyönteinen; Putkiperho; Uppoperho; Muu
pl: Typ wzoru muchy: Mucha sucha; Emerger; Ochotka; Nimfa; Popper; Morska; Streamer; Owad lądowy; Mucha tubowa; Mucha mokra; Inny
en: Fly pattern type: Dry fly; Emerger; Midge; Nymph; Popper; Saltwater; Streamer; Terrestrial; Tube fly; Wet fly; Other
nb: Fluemønstertype: Tørrflue; Klekker; Fjærmygg; Nymfe; Popper; Saltvann; Streamer; Landinsekt; Tubeflue; Våtflue; Annet
nl: Type kunstvlieg: Droge vlieg; Emerger; Mug; Nimf; Popper; Zoutwater; Streamer; Landinsect; Tube-vlieg; Natte vlieg; Overige
ru: Тип мушки: Сухая мушка; Эмерджер; Мидж; Нимфа; Поппер; Морская мушка; Стример; Наземная мушка; Мушка на трубке; Мокрая мушка; Другое
el: Τύπος μοτίβου τεχνητής μύγας: Ξηρή μύγα (Dry fly); Emerger; Σκνίπα (Midge); Νύμφη (Nymph); Popper; Αλμυρού νερού; Streamer; Χερσαίο έντομο (Terrestrial); Tube fly; Υγρή μύγα (Wet fly); Άλλο
ja: フライパターンタイプ: ドライフライ; イマージャー; ミッジ; ニンフ; ポッパー; ソルトウォーター; ストリーマー; テレストリアル; チューブフライ; ウェットフライ; その他
pt-BR: Tipo de isca artificial: Mosca seca; Emerger; Midge; Ninfa; Popper; Água salgada; Streamer; Terrestre; Mosca de tubo; Mosca úmida; Outro
it: Tipo di pattern per mosche artificiali: Mosca secca; Emergente; Moscerino; Ninfa; Popper; Da mare; Streamer; Terrestre; Mosca a tubo; Mosca sommersa; Altro
tr: Sinek deseni tipi: Kuru sinek; Çıkıcı (Emerger); Tatarcık; Nemf; Popper; Tuzlu su; Streamer; Karasal; Tüp sinek; Islak sinek; Diğer
bg-BG: Тип модел на мухата: Суха муха; Емърджър; Мидж; Нимфа; Попър; Морска; Стример; Земна; Тубуларна муха; Мокра муха; Друга